臺灣臺南地方法院臺南簡易庭民事判決
110年度南小字第2100號
原      告  良京實業股份有限公司

法定代理人  平川秀一郎
訴訟代理人  林良一    
被      告  蔡祐祥即蔡春堂


上列當事人間請求清償消費款事件，經本院於民國111年2月14日
言詞辯論終結，判決如下：
    主      文
一、被告應給付原告新臺幣陸萬肆仟玖佰壹拾伍元，及其中新臺
    幣肆萬貳仟陸佰伍拾參元，自民國九十七年十二月一日起至
    民國一百零四年八月三十一日止，按週年利率百分之十九點
    七一計算之利息，暨自民國一百零四年九月一日起至清償日
    止，按週年利率百分之十五計算之利息。
二、訴訟費用新臺幣壹仟元由被告負擔。
三、本判決得假執行。但被告如以新臺幣陸萬肆仟玖佰壹拾伍元
    為原告預供擔保，得免為假執行。
    事實及理由
一、原告起訴主張：被告前向訴外人慶豐商業銀行股份有限公司
    （下稱慶豐銀行）申辦信用卡並簽立使用契約，約定被告得
    持用核發之信用卡於特約商店記帳消費，應於當期繳款截止
    日前清償，若於當期繳款截止日前未繳清該期全部信用卡帳
    款時，即表示選擇以循環信用方式繳款，並按實際撥付消費
    款予特約商店之日起，依週年利率19.71％按日計算循環信用
    利息，若未於當期繳款截止日前，繳付最低應繳金額或延誤
    繳款期限者，另需給付逾期手續費，延滯第一個月當月加計
    付新臺幣（下同）150元，延滯第二個月當月加計付300元，
    延滯第三個月（含）以上每月加計付600元之逾期手續費。
    惟被告未依約履行繳款義務，尚積欠本金42,653元及利息未
    清償（逾期手續費部分原告捨棄請求）。上開債權經慶豐銀
    行讓與訴外人慶銀資產管理股份有限公司（下稱慶銀公司）
    ，慶銀公司再將該債權讓與原告並通知被告後，屢次催告償
    還，被告猶置之不理。爰依信用卡消費借貸及債權讓與之法
    律關係提起本訴，並聲明：如主文第1項所示。
二、被告則以：信用卡是我申請的，但我現在沒有工作，也沒有
    錢可以清償，希望能分期償還等語，資為抗辯。併為答辯聲
    明：原告之訴駁回。
三、得心證之理由：
(一)原告主張之上開事實，業據其提出與所述相符之慶豐銀行信
    用卡申請書、信用卡約定條款、分攤表、債權讓與證明書、
    債權本金餘額明細表、通知函等件為證（見本院卷第17至29
    頁），經核無訛。而被告對上開信用卡為其所申請，且就原
    告主張之本金及利息計算方式均不爭執（見本院卷第66、73
    至74頁），是依上開調查證據之結果，堪信原告前揭主張為
    真實。
(二)至被告雖抗辯其無資力清償上開債務，希望能分期償還等語
    。惟有無資力償還，乃係執行問題，不得據為不負履行義務
    之抗辯，與原告本件請求當否自不生影響；又債務人無為一
    部清償之權利，民法第318條第1項前段定有明文，本件被告
    雖請求分期給付，然未獲原告同意，尚無從准許，是被告前
    揭所辯，皆不足採。從而，原告依信用卡消費借貸及債權讓
    與之法律關係，請求被告給付如主文第1項所示之本金及利
    息，均屬有據，應予准許。
四、經核本件第一審訴訟費用為1,000元（即第一審裁判費），
    應由敗訴之被告負擔，爰依民事訴訟法第78條及第436條之1
    9第1項規定，確定被告應負擔之訴訟費用額如主文第2項所
    示。
五、本件係依民事訴訟法第436條之8第1項適用小額程序，所為
    被告敗訴之判決，依同法第436條之20規定，應依職權宣告
    假執行；併依同法第436條之23準用第436條第2項，適用同
    法第392條第2項規定，依職權宣告被告如預供擔保，得免為
    假執行。
六、本件為判決基礎之事證已臻明確，兩造其餘攻擊、防禦方法
    及所提之證據，經本院審酌後，認與判決之結果不生影響，
    爰不一一論列，併此敘明。
七、訴訟費用負擔依據：民事訴訟法第78條、第436條之19第1項
    。
中　　華　　民　　國　 111　　年　　 2　　月　　25　　日
                  臺灣臺南地方法院臺南簡易庭
                                  法  官  許育菱
以上正本係照原本作成。
如不服本判決，應於送達後20日內，向本院提出上訴狀並表明上
訴理由，如於本判決宣示後送達前提起上訴者，應於判決送達後
20日內補提上訴理由書（須附繕本）。如委任律師提起上訴者，
應一併繳納上訴審裁判費。 
依民事訴訟法第436條之24第2項之規定，對於小額程序之第一審
判決之上訴，非以其違背法令之理由，不得為之。且上訴狀內應
記載表明（一）原判決所違背之法令及其具體內容。（二）依訴
訟資料可認為原判決有違背法令之具體事實者。 
中　　華　　民　　國　　111 　年　　2 　　月　　25　　日
                                  書記官  吳采蓉